【裁判字號】    98,簡,164
【裁判日期】    980429
【裁判案由】    進口貨物核定稅則號別
【裁判全文】
臺北高等行政法院判決
                                       98年度簡字第164號
原      告  環宇真空科技股份有限公司
代  表  人  甲○○
訴訟代理人  王啟銘  會計師
被      告  財政部基隆關稅局
代  表  人  呂財益（局長）
訴訟代理人  乙○○
上列當事人間因進口貨物核定稅則號別事件，原告不服財政部中
華民國97年9月19日台財訴字第09700417930號訴願決定，提起行
政訴訟。本院判決如下：
    主  文
原告之訴駁回。
訴訟費用由原告負擔。
    事實及理由
一、原告主張：
    (一)憲法第19條規定，人民有依法律納稅之義務，係指國家課
      人民以繳納稅捐之義務或給予人民減免稅捐之優惠時，應
      就租稅主體、租稅客體、稅基、稅率等構成要件，以法律
      或法律明確授權之命令定之。稅是屬於法律保留，應從嚴
      解釋，依據關稅法之立法意旨，係為保障本國生產者而設
      置，如成品進口則須加科關稅，以保障本國產業，並為鼓
      勵進口原物料，經加工後產生高附加價值之產品，增強本
      國產品之競爭性並促進國內工業發展，對原物料之進口則
      不收取關稅。
    (二)原告進口本件系爭物品每件進口單價為美金0.47元（折算
      為新台幣14.67 元），進口後經過原告之大量加工處理程
      序（8 個加工程序），加工費用為每件22.39 元，原告之
      平均成本為37.06 元，而平均銷售價格為49.75 元。有此
      可知，原告之加工費用已超過材料進口成本（即原材料進
      口成本佔產品平均成本39.5％）甚多，經過原告之特殊技
      術並經大量加工處理後，產生高附加價值之產品，原材本
      身製造後並不具備完成品之特性，且亦非輕微加工即可製
      成「銑刀產品」可以達到的。本件物品臺灣本身並未生產
      ，原告係為做為原材料之使用而進口，由立法意旨觀之，
      不應當視為成品，擅以海關進口稅則8209節徵收5 ％之進
      口關稅，而應其性質，歸類為8113之瓷金製品。
    (三)稅則號別8113與8209間構成要件之文義，詳述如下：
      1.稅則號別第81章其他卑金屬；瓷金；及其製品。總則：
        本章限於下列卑金屬及其合金與製品，以及未更明確地
        屬於其他節之物品。從字義上觀之，無任何工具物品之
        規定，自8110開始至8113各節之文字敘述亦同。稅則號
        別第82章卑金屬製工具、器具、利器、匙、叉及其零件
        。總則：本章包含某些卑金屬製的特種物品，此種物品
        具有工具、器具、利器、餐具等性質，但不屬於第15類
        前述各章者，及第16類所屬之器具或設備，亦非第90章
        所提之器具或設備，也不適用於第96.03 節或第96.04
        節。本章包括：
        (1)工具，除若干特殊例外（例如：機械鋸之鋸片）均係
          以手操作者（第82.01節至第82.05節）。
        (2)以第82.02節至82.05節中之工具二個或以上所組合成
          套的工具，而其用於零售販賣（第82.06節）。
        (3)手工具、機械工具、手提動力操作工具之可互換工具
          （第82.07節），機械或機器用具之刀及刀片（第82.
          08節）以及工具用的板、圓條、尖端及類似物。
        (4)利器製品（無論供職業用、個人用或是家庭用者），
          某些家庭機械用具、匙、叉、類似餐具及廚房用具（
          第82.10節至82.15節）。以上從字義上觀之，侷限於
          工具類之產品。
      2.次從稅則號別8113觀之：係指瓷金及其製品，包括廢料
        及碎屑。但不包括已燒結凝集之金屬碳化物為基之瓷金
        所製成之工具用之板、桿、刀尖及類似品（第8209節）
        。本節包括瓷金，不論是未經塑性加工，或是貨品之形
        狀為本分類其他章節未列名者。本件原告所進口之原材
        ，如前所述，未進行大量加工前並不符合工具用，也非
        8209所指之情況。
      3.又再從稅則號別8209係指未裝配工具用之板、桿、刀尖
        及類似品，瓷金製者。此種物品係指雖無工具之外觀，
        鑒於其特性，此類工具版、工具刀尖等以軟焊、硬焊或
        箝夾方式固定於車削工具、銑用工具、鑽、壓模活其他
        公金屬或其他硬材料加工用之高速切削工具上，無論削
        磨與否或經加工者，均應列入本節。此節之重點限於工
        具用之產品，此種物品乍看之下不像是工具，但經過軟
        焊等方式固定於車削工具後，即可做為工具使用，其規
        定與8113所排除適用之規定完全相同。
    (四)本件進口貨物未經加工前，並不能作為任何工具使用，不
      屬於稅則號別8209所指之特性作為工具使用，亦不符合81
      13節有關排除適用之規定，被告據以8209節之適用作為解
      釋之依據，恐與關稅法立法意旨不符。本件進口貨物確屬
      稅則號別第8113之瓷金及其製品，且需經加工之素材原料
      云云。
    (五)提出財政部基隆關稅局97基普復一五字第0971000874號復
      查決定書、財政部訴願審議委員會台財訴第000000000 號
      訴願決定書、HS中文註解81章8119節第82章8209、8207、
      貨品照片、進口稅則分類疑問及解答、本件物品加工工序
      之照片、稅則號別8209貨品照片等件影本為證。
    聲明：訴願決定、復查決定及原處分均撤銷。
          訴訟費用由被告負擔。
二、被告辯稱：
    (一)按國際商品統一分類制度（下稱HS）註解中文譯本說明：
      「一、我國海關進口稅則自78年1 月1 日起實施以關稅合
      作理事會（Customs Cooperation Council ）制定之國際
      商品統一分類制度（The Harmonized Commodity
      Description and Cording System）為基礎編定而成。有
      關貨品之分類及號別之認定應依據解釋準則及總則所載有
      關規定辦理。二、依據海關進口稅則總則一之規定：本稅
      則各號別品目之劃分，除依據本稅則類、章及其註，各號
      別之貨名及解釋準則之規定外，並得參據關稅合作理事會
      編纂之『國際商品統一分類制度註解』及其他有關文件辦
      理。…四、本註解中文譯本僅供參考，如解釋發生疑義，
      應以其原文為準。」（鈞院卷證1 ）。準此，關稅法、稅
      則（含解釋準則）及HS註解共同構成我國關稅法制上海關
      判定貨物稅則歸列之法令依據。
    (二)次按HS註解解釋準則，其中準則二規定：「（甲）某節中
      所列之任何一種貨品，應包括該項貨品之不完整或未完成
      者在內，惟此類不完整或未完成之貨品，進口時需已具有
      完整或完成貨品之主要特性…。」（鈞院卷證2）。
    (三)復按海關進口稅則第15類「卑金屬及卑金屬製品」之適用
      範圍包括：第72章鋼鐵、第73章鋼鐵製品、第74章銅及其
      製品、第75章鎳及其製品、第76章鋁及其製品、第78章鉛
      及其製品、第79章鋅及其製品、第80章錫及其製品、第81
      章其他卑金屬；瓷金；及其製品、第82章卑金屬製工具、
      器具、利器、匙、叉及其零件、第83章雜項卑金屬製品（
      鈞院卷證3）。
    (四)又按海關進口稅則第8113.00.30號為「瓷金製品」，第1
      欄稅率為FREE；第8209.00.00號為「未裝配工具用之板、
      桿、刀尖及類似品，瓷金製者」，第1 欄稅率為5%。次按
      「本稅則各號別品目之劃分，除依據本稅則類、章及其註
      ，各號別之貨名及解釋準則之規定外，並得參據關稅合作
      理事會編纂之『國際商品統一分類制度（HS）註解』及其
      他有關文件辦理。」及「類、章及分章之標題，僅為便於
      查考而設；其分類之核定，應依照稅則號別所列之名稱及
      有關類或章註為之…。」，分別為海關進口稅則總則1 及
      海關進口稅則解釋準則1 所規定。
    (五)本件參據HS註解中文版第8113節（原處分卷附件5 ）：「
      …本節包括瓷金，不論是未經塑性加工，或是貨品之形狀
      為本分類其他章節未列名者。…本節不包括…（b ）以燒
      結凝集之金屬碳化物為基之瓷金所製成之工具用之板、桿
      、刀尖及類似品（第8209節）」及第8209節「未裝配工具
      用之板、棒、刀尖及類似品，瓷金製者」：「本節產品通
      常工具板、棒、刀尖、桿、丸、環等形狀，其特性為極堅
      硬，即使熱者亦然。…。無論削磨與否或經加工者，均應
      列入本節，惟如已裝於工具上者，即不屬於本節，而應屬
      於工具之節，尤其第82.07 節。」等詮釋，即舉凡金屬碳
      化物（瓷金）製品，其外觀為板、桿、刀尖及類似形狀者
      （可供工具用，不論是否經過削磨等加工程序），歸入稅
      則第8209節；其他製品（其他章節未列名者）歸入稅則第
      8113節；已裝配成工具之板、棒、刀尖及類似品，歸入稅
      則第8207節。本件來貨經核為供製鑽頭、銑刀等用含鈷成
      分之鎢棒（瓷金材質），歸列稅則第8209.00.00號，按稅
      率5%課徵關稅，於法並無不合。
    (六)經查，依原告檢附之說明及成分表（材質仕樣書），均詳
      載來貨主要成分為碳化鎢與鈷，依比例混合後，再壓製成
      型，經高溫真空燒結製成之材種特性，加工後可製成「鑽
      頭」、「銑刀」等，確為瓷金製者。次依據財政部關稅總
      局95年9 月11日台總局稅字第0951018516號函（原處分卷
      附件6 ）釋示「有關進口供製造鑽頭、銑刀用碳化鎢桿（
      TUNGSTEN CARBIDE ROD）（瓷金材質），具有需經燒結及
      極堅硬之特性，於製造後即已具有完成品之主要特性，不
      因其長度需否裁切而影響稅則歸列，另經參考日本海關分
      類意見及美國海關分類案例，進口後不論是否需再經過裁
      切之素材，宜均歸列稅則第8209.00.00號，與該函分類原
      則不符之以往分類案例[ 例如（93）北關字013 號、（95
      ）基關字07號稅則分類及疑問解答函與（92）北預字068
      號稅則預先審核答覆函等] 均不再適用。」。至原告援引
      之鈞院96年訴字第1543號等判決，係屬個案見解，且與上
      開HS註解所規範之分類意旨不符，被告已提起上訴，並未
      確定，對本件尚無拘束力，自不得援引參照。準此，系爭
      貨物SOLID CARBIDE MATERIAL進口時已具有棒、桿等形狀
      ，依上開HS註解之詮釋，已為稅則第8113節所排除，而稅
      則第8209節所稱瓷金製工具用之板、桿、刀尖及類似品，
      係無論削磨或經加工與否，被告據以核定稅則第8209.00.
      00號，應屬妥適。
    (七)次查，本件來貨經被告查驗結果為碳化鎢棒，根據原告提
      供之「超硬合金丸棒素材」說明書（鈞院卷證4 ）及報單
      所申報輸出入貨品分類號列第8113.00.30.00-2 號，系爭
      貨物確為已經燒結製成含鈷成份超硬合金圓棒素材之瓷金
      製品，已具堅硬、耐熱之物種特性。參據HS中文版註解對
      稅則第8113節「瓷金及其製品，包括廢料及碎屑」之註釋
      ：「本節包括瓷金，不論是未經塑性加工，或是貨品之形
      狀為本分類其他章節未列名者。」意指瓷金之形狀若為海
      關進口稅則第15類其他章節已列名者，不得列入第8113節
      項下。準此，瓷金製之板、桿、刀尖及類似品，既為海關
      進口稅則第15類第8209節「未裝配工具用之板、桿、刀尖
      及類似品，瓷金製者」所列名，即無稅則第8113 節 之適
      用。次據HS註解第8113節排除條款（b ）「以燒結凝集之
      金屬碳化物為基之瓷金所製成之工具用之板、桿、刀尖及
      類似品（第8209節）。」原文為「Plates,sticks,tips,
      and the like for tools，of cermets with a basis of
      metal carbides agglomerated by sintering（heading
      82.09 ）」（鈞院卷證5 ），意指以燒結凝集之金屬碳化
      物（瓷金）所製成之板、桿、刀尖及類似品，於用途上因
      可直接或經加工供工具使用，故應按工具類歸入稅則第82
      09節。復據HS註解第8209節之註釋：「本節產品通常工具
      板、棒、刀尖、桿、丸、環等形狀，其特性為極堅硬，即
      使熱者亦然……無論削磨與否或經加工者，均應列入本節
      ，惟如已裝於工具上者，即不屬於本節，而應屬於工具之
      節，尤其第82.07 節」原文為：「The products of this
      headind are usually in the form of plates,sticks,
      tips,rods,pellets, rings,etc.,and are
      characterized by great hardness,even when hot,and
      great rigidity. …They fall in this heading
      whether sharpened or not,or otherwise prepared,but
      not if already mounted on tools;in the latter case
      they fall in the heading for tools,particularly
      heading 82.07 」（鈞院卷證6 ），意指本節產品通常以
      板、棒、刀尖、桿、丸、環等形狀存在，其特性為堅硬、
      耐熱，適合作為工具之用，不論是否經過削磨或其它方式
      加工，均應列入本節，但如已和其他材料裝配成工具者，
      則歸入第82.07 節。依其分類意旨，係因瓷金製之板、棒
      、桿等製品，一般而言，已可直接作為工具使用，亦可經
      削磨等加工使成為鑽頭、銑刀等工具，為免此類貨品之稅
      則分類因加工與否造成困擾，故特別指明「不論是否經過
      削磨或其它方式加工，均應列入本節」。
    (八)據上論述，系爭貨物具經燒結及極堅硬之特性，於製造後
      即已具完成品之主要特性，被告參據H.S 相關註解及財政
      部關稅總局95年9 月11日台總局稅字第0951018516號函示
      ，據以核定稅則第8209節，應屬妥適等語。
    聲明：駁回原告之訴。
          訴訟費用由原告負擔。
三、按海關進口稅則號別第8113.00.30號為「瓷金製品」，第一
    欄稅率0%；第8209.00.00號為「未裝配工具用之板、桿、刀
    尖及類似品，瓷金製者」，第一欄稅率5%。次按「本稅則各
    號別品目之劃分，除依據本稅則類、章及其註，各號別之貨
    名及解釋準則之規定外，並得參據關稅合作理事會編纂之『
    國際商品統一分類制度（H.S.）註解』及其他有關文件辦理
    。」及「類、章及分章之標題，僅為便於查考而設；其分類
    之核定，應依照稅則號別所列之名稱及有關類或章註為之…
    。」，海關進口稅則總則一及海關進口稅則解釋準則一各定
    有明文。又按「稅則號別中所列之任何一種貨品，應包括該
    項貨品之不完整或未完成者在內，惟此類不完整或未完成之
    貨品，進口時需已具有完整或完成貨品之主要特性。…」，
    海關進口稅則解釋準則二甲設有規定。
四、本件原告委由世海報關有限公司於97年4 月30日向被告報運
    進口日本產製SOLID CARBIDE MATERIAL乙批（進口報單號碼
    ：第AA/97/1752/0040 號），原申報稅則號別第8113.00.30
    號，稅率0%；經被告審核結果，改列稅則號別第8209.00.00
    號，按稅率5%課徵關稅。原告不服，申請復查，未獲變更，
    提起訴願，亦遭駁回，遂向本院提起本件行政訴訟等情，為
    兩造所不爭，且有上開各該函文、原處分、復查決定書及訴
    願決定書等件影本附原處分卷及訴願機關卷可稽。茲依前述
    兩造主張之意旨，就下列各點敘明判決之理由。
五、被告改列系爭貨物稅則號別為8209節項下，核無不合：
    (一)按海關進口稅則之歸列，應以實到貨物之製程、材質、功
      用及特性為基準。經查，本件原告於97年4 月30日向被告
      報運進口日本產製SOLID CARBIDE MATERIAL乙批（進口報
      單號碼：第AA/97/1752/0040 號），原申報稅則號別第81
      13.00.30號，稅率0%；經被告審核結果，以來貨為供製鑽
      頭、銑刀等用之碳化鎢棒（瓷金材質），乃改歸列稅則號
      別第8209.00.00號「未裝配工具用之板、桿、刀尖及類似
      品，瓷金製者」項下，按稅率5%課徵關稅，並無不合。
    (二)原告主張系爭來貨碳化鎢棒僅為素材原料，經原告公司之
      特殊技術及大量加工處理後，產生高附加價值，系爭貨物
      非輕微加工即可製成產品，故非稅則第8209節所指之物品
      ，應歸列稅則號別第8113節項下云云。按海關進口稅則解
      釋準則一（本院卷證2 ）規定：「…其分類之核定，應依
      照各節所列之名稱及有關類或章註為之，…」；而依海關
      進口稅則HS註解第8209節之註釋（原處分卷附件5 ）：「
      本節產品通常工具板、棒、刀尖、桿、丸、環等形狀，其
      特性為極堅硬，即使熱者亦然…無論削磨與否或經加工者
      ，均應列入本節，惟如已裝於工具上者，即不屬於本節，
      而應屬於工具之節，尤其第8207節。」，意指本節產品通
      常以板、棒、刀尖、桿、丸、環等形狀存在，其特性極為
      堅硬、耐熱，適合作為工具之用，如已製造成之板、棒、
      刀尖、桿、丸、環等形狀，則已具有完成品（工具）之特
      性，可直接作為工具使用，亦可再予削磨加工，以作為鑽
      頭、銑刀等。再者，參據海關進口稅則H.S 註解稅則第81
      13節之註釋（原處分卷附件5 ）：「瓷金及其製品，包括
      廢料及碎屑。…本節包括瓷金，不論是未經塑性加工，或
      是貨品之形狀為本分類其他章節未列名者。」，意指瓷金
      之形狀若為海關進口稅則其他章節已列名者，不得列入第
      8113節項下，故瓷金製之板、桿、刀尖及類似品，既為海
      關進口稅則第8209節「未裝配工具用之板、桿、刀尖及類
      似品，瓷金製者」所列名，即無稅則第8113節之適用；又
      據稅則第8113節排除條款(b) 「以燒結凝集之金屬碳化物
      為基之瓷金所製成之工具用之板、桿、刀尖及類似品( 第
      8209節) 。」，意指以金屬碳化物( 瓷金) 所製成之板、
      桿、刀尖及類似品，因可直接或經加工後供工具使用，故
      應按工具類歸入稅則第8209節。又海關進口稅則解釋準則
      二甲（本院卷證2 ）規定：「某節中所列之任何一種貨品
      ，應包括該項貨品之不完整或未完成者在內，惟此類不完
      整或未完成之貨品，進口時需已具有完整或完成貨品之主
      要特性。…」。經查，本件系爭貨物之碳化鎢棒，係以碳
      化鎢及鈷，依比例混合後，再壓製成型，經高溫真空燒結
      而成之瓷金製品，其經加工即可製成「鑽頭」、「銑刀」
      等供裝配工具使用，已具有「工具」完成品之特性，即系
      爭碳化鎢棒係經塑性加工，高溫燒結而成超硬合金，雖非
      板、桿、刀尖等完成品，但已具有完成品之主要特性，進
      口後不論是否再經削磨等加工程序，均有稅則第8209節之
      適用，且為稅則第8113節排除條款所指之貨品。準此，被
      告查核結果，將系爭貨物由原申報稅則號別第8113.00.30
      號，改列為稅則號別第8209.00.00號「未裝配工具用之板
      、桿、刀尖及類似品，瓷金製者」，並無違誤。故系爭來
      貨雖經削磨等加工程序製成產品，有原告提出之照片（本
      院卷原證4 、7 ）可證，惟揆諸前揭規定及說明，仍應歸
      列稅則號別為8209節項下。是以原告主張系爭來貨需要特
      殊技術及大量加工處理，係稅則號別第8113節之素材原料
      云云，並不足採；又稱系爭貨物經加工處理產生高附加價
      值云云，仍無礙其歸列稅則號別為8209節項下，亦非可採
      。
    (三)原告主張稅則第8209節「未裝配工具用之板、桿、刀尖及
      其類似品」係指雖無工具之外觀，然此類工具板、刀尖等
      以軟焊、硬焊或箝夾方式固定於車削工具、銑用工具、鑽
      、壓模或其他供金屬或其他硬材料加工用之高速切削工具
      上，即可做為工具使用，如原告所提稅則號別8209貨品照
      片（本院卷原證8 ）所示，本件系爭貨物與之並不相符，
      故無稅則第8209節之適用云云。經查，原告所指稅則號別
      8209貨品照片所示之貨品，係不鏽鋼柄上焊接或箝夾瓷金
      ，依據HS註解第1058頁（本院卷原證3 ）對稅則第8207節
      之詮釋：「複合工具係由一種或一種以上之工作部分組成
      ，工作部分得為卑金屬、金屬碳化物、瓷金、鑽石或其他
      寶石或半寶石所製成，用鍛焊或嵌入法永久連接於卑金屬
      支架上或作為可隨時分開之部分。如係後者，則此等工具
      含有卑金屬體及一個或一個以上之工作部分（刀片、板、
      尖頭）。工作部分，則以一種裝置固鎖於卑金屬體上，例
      如：橋板、螺絲夾或適當處有裂口之彈簧開尾栓。」。據
      此，則該項貨物應歸列稅則第8207節（被告98 年1月23日
      （98）基預字第0067號進口貨物稅則預先審核答覆函參照
      ）。又倘僅進口該圖所示之瓷金部分（未焊接或箝夾於不
      鏽鋼柄），則仍應歸列稅則第8209節「未裝配工具用之板
      、桿、刀尖及其類似品，瓷金製者」項下。原告上開主張
      ，核不足採。
    (四)原告主張93年稅則號別疑義解答案例（本院卷原證5 ），
      曾將系爭貨物歸列第8113節云云。經查，碳化鎢棒（
      TUNGSTEN CARBIDE RODS ），海關於各別進口貨物，曾核
      定歸列稅則第8209節或第8113節，見解並非一致，財政部
      關稅總局乃於95年9 月11日函釋予以確認，有財政部關稅
      總局95年9 月11日台總局稅字第0951018516號函釋( 原處
      分卷附件6)略以：「…二、有關進口供製造鑽頭、銑刀用
      碳化鎢桿（TUNGSTEN CARBIDE ROD）（瓷金材質），具有
      需經燒結及極堅硬之特性，於製造後即已具有完成品之主
      要特性……進口後不論是否需再經過裁切之素材，宜均歸
      列稅則第8209.00.00號。…三、與本函分類原則不符之以
      往分類案例【例如…（92）北預字068 號預先審核答覆函
      等】均不再適用。」等語可證；故原告所引原告主張93年
      稅則號別疑義解答案例，已不再適用，且原告係於前開函
      釋後之97年4 月30日報運進口系爭貨物，其再引用該稅則
      號別疑義解答案例，亦乏所據。
    (五)原告復舉本院另案96年訴字第1543號及96年度訴字第1793
      號有關進口貨物核定稅則號別事件之判決（本院卷原證6
      ），據以主張本件被告改列系爭貨物之稅則號別，通知原
      告補稅，於法有違云云。惟查，原告所舉本院另案相類事
      件，與本件爭點或有相同之處，惟該案屬於個案判決且非
      判例，其見解與本件或有不同，對於本件判斷，尚不生拘
      束之效力，附此敘明。
六、被告依改列之稅則號別通知原告補稅，並無違誤：
    綜上所述，本件被告經審核結果，以系爭來貨為供製鑽頭、
    銑刀等用之碳化鎢棒（瓷金材質），乃改歸列稅則號別第82
    09.00.00號「未裝配工具用之板、桿、刀尖及類似品，瓷金
    製者」項下，按稅率5%課徵關稅，核無不合，已如前述，則
    被告依改列之稅則號別通知原告補稅，亦無違誤。
七、從而，被告改列系爭貨物稅則號別為8209節項下，並通知原
    告補稅，於法並無違誤。復查及訴願決定遞予維持，亦無不
    合。原告徒執前詞，訴請撤銷，為無理由，應予駁回。
據上論結，本件原告之訴為無理由，依行政訴訟法第236 條、第
233 條第1 項、第98條第1 項前段，判決如主文。
中    華    民    國    98    年     4    月    29    日
                    臺北高等行政法院第七庭
                                      法  官  蕭  忠  仁
上為正本係照原本作成。
本件以訴訟事件所涉及之法律見解具有原則性者為限，始得於本
判決送達後20日內向本院提出上訴狀並表明上訴理由，如已於本
判決宣示後送達前提起上訴者，應於判決送達後20日內補具上訴
理由（均按他造人數附繕本），且經最高行政法院許可後方得上
訴。
中    華    民    國    98    年     4    月    29    日
                                      書記官  方  偉  皓


司法院資訊處製作；財團法人民間司法改革基金會備份。
